臺灣新北地方法院刑事判決
110年度訴字第323號
公  訴  人  臺灣新北地方檢察署檢察官
被      告  王昱凱


            鄭漢洲


            翁子堯


上  一  人
選任辯護人  梅玉東律師
被      告  黃品嘉



選任辯護人  黃文承律師
            李承志律師
上列被告因傷害案件，經檢察官提起公訴（110年度少連偵字第7
7號），本院判決如下：
    主  文
本件公訴不受理。
    理  由
一、公訴意旨略以：被告甲○○、庚○○、乙○○、戊○○與告訴人己○○
    、丙○○、丁○○素不相識，因被告甲○○之友人與告訴人己○○發
    生爭執，被告甲○○遂夥同被告庚○○、乙○○、戊○○，均基於傷
    害他人身體之犯意，於民國110年2月14日22時35分許，一同
    前往新北市○○區○○街000號，由被告甲○○持其預先放置在機
    車車廂內之西瓜刀揮砍告訴人己○○、丙○○，被告庚○○持西瓜
    刀揮砍告訴人丁○○，致告訴人己○○受有左側臉頰撕裂傷併顏
    面神經受損、左手中指及無名指屈指肌腱受損、左手小指伸
    指肌腱受損、左耳撕裂傷併軟骨受損、鼻及臉頰撕裂傷等傷
    害，告訴人丙○○受有後背部開放性傷口2處（各約12公分長×
    5公分寬×2公分深）、前額挫傷、後枕部頭皮擦傷（2公分長
    ）等傷害，告訴人丁○○受有額頭撕裂傷7公分之傷害。因認
    被告3人均涉犯刑法第277條第1項之傷害罪嫌。
二、按告訴乃論之罪，告訴人於第一審辯論終結前得撤回其告訴
    ；又告訴經撤回者，應諭知不受理之判決，並得不經言詞辯
    論為之，刑事訴訟法第238條第1項、第303條第3款、第307
    條分別定有明文。
三、告訴人己○○、丙○○、丁○○告訴被告昱凱、庚○○、乙○○、戊○○
    傷害案件，起訴書認被告係觸犯刑法第277條第1項前段之傷
    害罪，依同法第287條前段之規定，須告訴乃論。茲告訴人3
    人與被告4人業已調解成立，並經告訴人3人具狀表示撤回本
    案告訴，有調解筆錄、告訴人3人出具之刑事撤回告訴狀各1
    份在卷足憑（見本院110年度訴字第323號卷第353頁至第356
    頁、第359頁）。揆諸前開說明，就被訴傷害罪部分爰不經
    言詞辯論，逕為諭知不受理之判決。
據上論斷，應依刑事訴訟法第303條第3款、第307條，判決如主
文。
中　　華　　民　　國　　111 　年　　2 　　月　　25　　日
                  刑事第十三庭  審判長法  官  陳昭筠

                                      法  官  陳幽蘭

                                      法  官  林建良 
上列正本證明與原本無異。
如不服本判決，應於判決送達後20日內敘明上訴理由，向本院提
出上訴狀 (應附繕本) ，上訴於臺灣高等法院。其未敘述上訴理
由者，應於上訴期間屆滿後20日內向本院補提理由書「切勿逕送
上級法院」。
                                      書記官  陳昇宏　　
中　　華　　民　　國　　111 　年　　2 　　月　　25　　日